【裁判字號】    88,訴,10
【裁判日期】    890118
【裁判案由】    侵權行為損害賠償
【裁判全文】
臺灣高等法院民事判決                                  八十八年度訴字第十號
    原      告    日商．三麗鷗股份有限公司
    法定代理人    信太郎
    訴訟代理人    高進福律師
                  高涌誠      住台北市○○路一四八號十二樓之三
    複 代理 人    陳幼蘭律師  住台北市○○路一四八號十二樓之三
    被      告    甲○○      住台北縣板橋市○○路○段一一六號之五，三樓
右當事人間因請求侵權行為損害賠償事件，原告提起附帶民事訴訟，本院判決如左︰
    主    文
被告應給付原告新臺幣伍拾捌萬壹仟陸佰貳拾伍元，及自民國八十七年十二月十九日
起至清償日止按年息百分之五計算之利息。
被告應將如附件之刑事判決全部內容以五號字體、面積全十版方式，刊載於中國時報
第十七版一日，其費用由被告負擔
原告其餘之訴駁回。
訴訟費用由被告負擔三分之一，餘由原告負擔。
本判決第一項於原告以新臺幣壹拾玖萬元為被告供擔保後，得假執行。
原告其餘假執行之聲請駁回。
    事    實
甲、原告方面：
  一、聲明：
    (一)被告應給付原告新台幣（下同）貳佰壹拾伍萬參仟貳佰伍拾元暨自起訴狀繕本
      送達之翌日起至清償日止，按年利率百分之五計算之利息。
    (二)被告應將本件刑事暨刑事附帶民事訴訟判決全部內容以五號字體刊載於中國時
      報第十七版、經濟日報第十二版，面積全十版各刊登一日，其費用由被告負擔
      。
    (三)原告就第一項請求願供擔保請准宣告假執行。
  二、陳述：
    (一)原告係世界知名之文具百貨商品公司，因擅於商品設計之創作，使得各種精心
      設計之人物圖樣商品，廣受世界各地消費者之喜愛，而素享盛譽。其中有以「
      HELLO KITTY & DEVICE」商標，經中央標準局核發第五八六五七三號商標註冊
      證，依法原告公司擁有該商標之專用權，任何人未經原告公司之同意，不得製
      造或販賣近似於該註冊商標之圖樣於其所指定使用之相關商品。
    (二)原告公司之商品品質優良，甚獲消費者喜愛，而屢經各大報紙報導，是原告公
      司之各商標已成為著名商標，任何人一見該等商標即知其為原告公司所生產之
      商品。詎被告甲○○（即宏昇服飾公司負責人）明知原告公司擁有上開商標之
      專用權，因見原告之產品品質優異，深獲消費者喜愛，竟萌生不法意圖，由其
      接洽錦豪成衣廠（位於台北縣板橋市○○街八十一巷廿六號一樓）製造仿冒「
      HELLO KITTY & DEVICE」商標之休閒裝等衣服類相關商品，再交由鴻昌整燙廠
      （位於台北縣板橋市○○街四十一之一號）整燙包裝並做為存貨倉庫，而後由
      被告之宏昇服飾公司（位於台北縣中和市○○路○段一一八之廿七號四樓）製
      作該仿冒品之型錄照片加以行銷。因此，被告顯係藉此混淆消費者使誤認其產
      品為原告之商品，而以每件新台幣一百八十元至二百九十元不等之低價銷售販
      賣（真品價格為二千元），打擊原告市○○○○路，從中牟取不法利益，其行
      為已嚴重侵害原告之權益，並造成消費大眾無以彌補之損害。案經原告就其違
      反商標法提出刑事告訴，業經判處被告有期徒刑六月確定，是被告侵害原告權
      利之行為至為明甚。
    (三)被告所販售之仿冒商品，依商標法第六十六條第一項第三款但書之計算方式，
      即以其零售單價二百九十元乘以所查獲仿品數量二千四百七十五套，共計七十
      一萬七千七百五十元，即為原告之損害；另依公平交易法第三十二條第一項之
      規定，因故意違反公平交易法之行為致權益遭侵害之被害人，得請求已證明損
      害額三倍之賠償，是原告請求被告給付已證明損害額七十一萬七千七百五十元
      之三倍，即二百一十五萬三千二百五十元，委無不合。另依商標法第六十八條
      之規定，原告得請求被告負擔費用，將認定侵害商標權益之判決書內容登載新
      聞紙。
乙、被告方面：
  一、聲明：
      原告之訴及假執行之聲請均駁回。
  二、陳述：
    (一)被告經查獲有近似上開商標圖樣之仿冒商品衣服係向他人購買，並非被告仿冒
      ，衣服整理後，部分賣與中盤商，部分自己出售，尚未賣出即遭查獲。
    (二)原告請求之金額被告無力負擔。
    理    由
一、原告主張被告係宏昇服飾公司之負責人，明知原告公司擁有「HELLO   KITTY  &
    DEVICE」商標之專用權，竟以不法意圖製造仿冒「HELLO KITTY & DEVICE」商標
    之休閒裝等衣服類相關商品出售圖利之事實，為被告所否認，辯稱其遭查獲有近
    似上開商標圖樣之仿冒商品衣服係向他人購買，並非被告仿冒，衣服整理後，部
    分賣與中盤商，部分自己出售，尚未賣出即遭查獲。經查被告經查獲有近似上開
    商標圖樣之仿冒商品衣服二千四百七十五套，業據本院調閱本院八十七年度上訴
    字第四七九四號刑事卷宗全卷，有搜索扣押證明筆錄、現場及衣物照片在該案卷
    可稽（偵查卷四至九頁、一審卷四二頁）；而上開商標圖樣，係向我國經濟部中
    央標準局註冊，享有商標專用權之圖樣，分別指定使用於衣服、內衣、雨衣等商
    品，現仍在專用期間中，亦有經濟部中央標準局註冊證影本在該案卷足憑（偵查
    卷十九頁）。被告所販賣衣服上之商品圖樣近似於原告享有商標專用權之上開圖
    樣，以查獲衣服上之圖案與原告公司所享有之商標圖案，異時異地加以觀察，有
    使消費者混淆之虞，兩者顯相近似。又原告公司註冊之前開商標圖樣，自七十年
    起即刊登大量廣告用以宣傳，並多次刊登廣告警告他人勿使用相關商標，並有原
    告公司在該刑事案件提出之剪報及廣告費收據影本為証（偵查卷二十至二九頁）
    ，依其市場占有率、媒體廣泛報導、廣告量、行銷時間，足証前開商標圖樣之產
    品已廣泛行銷於消費市場，為國內消費大眾所共知，被告從事服飾買賣，對於衣
    服相關商品應有相當認識，顯然明知該商品有仿冒商標之情而為販賣，其有侵害
    原告商標專用權之行為至明。惟原告未能舉證前開有仿冒圖樣之衣服係被告所製
    造，而前開刑事判決亦認被告係販賣仿冒商品，自難認原告該部分之主張為真實
    。
二、按商標專用權人對於侵害其商標專用權者，得請求損害賠償，並得請求排除其侵
    害；又商標專用權人請求損害賠償時，得就查獲侵害商標專用權商品零售單價五
    百倍至一千五百倍之金額，但所查獲商品超過一千五百件時，以其總價定賠償金
    額；此觀之商標法第六十一條第一項、第六十六條第一項第三款規定甚明。被告
    不法侵害原告之商標專用權，原告自得對其請求損害賠償。查原告主張被告欲以
    每件一百八十元至二百九十元不等之價格出賣前開查獲商品乙節，業據被告於前
    開刑事案件審理中自承（刑案一審卷四十頁），而本件查獲之仿品數量為二千四
    百七十五套，依前所述，原告即得以所查獲商品之總價定賠償金額。又被告欲出
    售前開商品之價格既有不一，應以其平均數即每套二百三十五元（ 180＋290＝
    470，470÷2＝235）計算，二千四百七十五套之總價為五十八萬一千六百二十五
    元，故應以該金額認係原告之損害。原告主張全部以每套二百九十元之單價，二
    千四百七十五套之總價為七十一萬七千七百五十元計算其損害，尚非有據。
三、原告另主張其依公平交易法第三十二條第一項規定，得請求被告給付已證明損害
    額七十一萬七千七百五十元之三倍，即二百十五萬三千二百五十元之賠償。按法
    院因被害人之請求，如為事業之故意行為，得依侵害情節，酌定損害額以上之賠
    償，但不得超過已證明損害額之三倍，公平交易法第三十二條第一項固有明文。
    惟審酌被告自他人購得前述被查獲之商品二千四百七十五套，已支付相當代價，
    尚未出賣得利即遭查獲，並經判處有期徒刑六月確定，業據本院調閱刑事卷宗無
    誤，其對原告公司所為侵害之情節尚非重大等，認無酌定損害額以上賠償之必要
    。從而原告請求被告給付五十八萬一千六百二十五元，及自起訴狀繕本送達翌日
    即八十七年十二月十九日起至清償日止按年息百分之五計算之利息，即為正當，
    應予准許，逾此之請求，並無理由，應予駁回。
四、又按商標專用權人，得請求由侵害商標專用權者負擔費用，將依商標法第五章認
    定侵害商標專用權情事之判決書內容全部或一部登載新聞紙，商標法第六十八條
    定有明文。查被告經本院以八十七年度上訴字第四七九四號刑事判決，依犯有公
    平交易法第二十條第一項第一款、商標法第六十三條所定之罪，從較重之公平交
    易法規定處斷，判處有期徒刑六月確定，其係依商標法第五章認定侵害商標專用
    權情事之判決書，原告自得請求將該刑事判決書內容全部登載新聞紙，從而其請
    求被告應將如附件之刑事判決全部內容以五號字體、面積全十版方式，刊載於中
    國時報第十七版一日，其費用由被告負擔，即屬正當，應予准許。至於本件附帶
    民事訴訟判決部分，則係原告因該侵害情事據以請求損害賠償者，尚非依商標法
    第五章認定侵害商標專用權情事之判決書，原告請求將該判決刊登新聞紙，即非
    有據，不應准許。另原告請求將判決刊登經濟日報第十二版，面積全十版一日，
    惟本件已命被告為前開登載，衡以中國時報係國內知名銷售量極大之報紙，被告
    將附件所示之刑事判決書內容全部，以面積全十版方式刊載於該報第十七版一日
    ，依中國時報文化事業股份有限公司函送本院之樣本及營業廣告價目表（本院卷
    四三、四五、四六頁）顯示，其為公分×公分高之彩色廣告版面，全國版之
    價格高達三十四萬元，已足公告周知，原告請求另刊登經濟日報一日，並無必要
    ，不應准許。
五、原告陳明願供擔保，聲請就其請求金額給付部分宣告假執行，核無不合，爰就其
    金額請求勝訴部分酌定相當擔保金額，予以准許；至其敗訴部分，假執行之聲請
    失所依附，應予駁回。
六、據上論結，本件原告之訴為一部有理由，一部無理由，依民事訴訟法第七十九條
    但書、第三百九十條第二項，判決如主文。
中      華      民      國    八十九    年      一      月     十八     日
                                臺灣高等法院民事第二庭
                                    審判長法  官  尤  豐  彥
                                          法  官  魏  麗  娟
                                          法  官  楊  莉  莉
右正本係照原本作成。
兩造如不服本判決，應於收受送達後二十日內向本院提出上訴書狀，其未表明上訴理
由者，並應於提出上訴後二十日內向本院補提理由書狀（均須按他造當事人之人數附
繕本）。
中      華      民      國    八十九    年      一      月     二十     日
                                          書記官  張  淑  華


司法院資訊處製作；財團法人民間司法改革基金會備份。
